【裁判字號】    98,交簡上,227
【裁判日期】    981231
【裁判案由】    過失傷害
【裁判全文】
臺灣臺北地方法院刑事判決           98年度交簡上字第227號
上  訴  人  臺灣臺北地方法院檢察署檢察官
被      告  乙○○
選任辯護人  林鈺雄律師
            鄭三川律師
上列上訴人因被告過失傷害案件，不服本院民國98年10月1日98
年度店交簡字第509號第一審刑事簡易判決（聲請簡易判決處刑
案號：臺灣臺北地方法院檢察署98年度偵字第18384號），提起
上訴，本院管轄第二審之合議庭審理，判決如下︰
    主  文
原判決撤銷。
乙○○因過失傷害人，處有期徒刑貳月，如易科罰金，以新臺幣
壹仟元折算壹日。
    事  實
一、乙○○於98年5月1日20時45分許，駕駛車牌號碼5736-EP號
    自用小客車，行經臺北市○○區○○路、興隆路2段口時，
    本應注意駕駛汽車行經交叉路口未達中心處，不得佔用來向
    車道搶先左轉彎，而當時天氣晴朗、夜間有照明，又無不能
    注意之情事，竟疏於未注意佔用來側車道搶先左轉，因而撞
    及對向直行仙岩路由甲○○騎乘之車號DVN-158號輕型機車
    ，甲○○當場人車倒地，並受有左髖骨折脫臼、右膝後十字
    韌帶斷裂之傷害。嗣乙○○在上開現場，遇處理人員前往處
    理時，當場承認為肇事人，自首而接受裁判。
二、案經甲○○訴由臺北縣政府警察局文山第二分局移送臺灣臺
    北地方法院檢察署檢察官偵查起訴。
    理  由
壹、本案下述用以認定被告乙○○犯罪事實之證據，檢察官、被
    告及辯護人均未爭執其證據能力，且經本院審核該等證據之
    取得，並無違法不當或不得為證據之情形，均有證據能力，
    核先敘明。
貳、實體部分：
一、上述事實：（一）除據被告乙○○於警詢、偵查及本院審理
    時坦承不諱（見98年度偵字第18384號偵查卷宗第8、9頁警
    訊筆錄、第37頁偵查筆錄，及本院審判筆錄），核與告訴人
    甲○○所指訴情節大致相符，而告訴人因此受有上開事實欄
    所述之傷害，亦有萬芳醫院所出具診斷證明書，各附在偵查
    卷宗（見同前偵查卷宗第20、39、41頁）及本院第二審卷宗
    可稽。（二）又聲請簡易判決處刑書事實欄雖僅記載告訴人
    因本件車禍受有「左髖骨折脫臼」等傷害，惟查：告訴人於
    98年5月1日至萬芳醫院急診治療，同年月9日復至同院進行
    開刀整復及內固定行術，俟告訴人返家後仍然疼痛，不能行
    走，迄同年9月28日，再至萬芳醫院進行磁振造影檢驗結果
    ，發現告訴人除左髖骨折脫臼外，另有右膝後十字韌帶斷裂
    之傷害等情，業據告訴人於本院審理時陳述明確，有本院審
    判筆錄及告訴人當庭所提出之萬芳醫院診斷證明書可佐。（
    三）此外，並有道路交通事故現場圖、談話紀錄表、調查報
    告表、補充資料表、初步分析研判表、肇事人自首情形紀表
    等，附在偵查卷宗可證（見偵查卷宗第10頁至第19頁），足
    證被告之自白確與事實相符。本件事證明確，被告犯行堪以
    認定，應予依法論科。
二、按駕駛人駕駛汽車，應遵守道路交通標誌、標線、號誌之指
    示，並應注意駕駛汽車行經交叉路口未達中心處，不得佔用
    來向車道搶先左轉彎，此為被告駕駛汽車時應注意之事項。
    而依前開卷附道路交通事故調查報告表所載，車禍當時雖屬
    夜間，但係晴天，且柏油路面乾燥、無缺陷、無障礙物等情
    形（見同前偵查卷宗第15頁），顯然被告當時並無不能注意
    之情事，被告疏未注意，因而肇事，自應負過失責任。且因
    其過失行為致告訴人身體受有如事實欄所述之傷害，其過失
    行為與告訴人身體所受之傷害間有相當因果關係。核被告所
    為，係犯刑法第284條第1項前段之過失傷害罪。被告於肇事
    後，在未被有偵查犯罪職權之機關或公務員知悉犯罪行為人
    前，於臺北市政府警察局交通警察大隊文山第二分隊警員前
    往現場處理時，有當場承認為肇事者，有自首情形記錄表附
    在本件刑事卷宗可佐（見同前偵查卷宗第18頁），已合於刑
    法第62條前段所定對於未發覺之犯罪自首而接受裁判之要件
    ，爰依該條規定減輕其刑。原審以被告犯罪事證明確予以論
    科，固非無見；惟檢察官對告訴人因本件車禍身體所受之傷
    害，於聲請簡易判決處刑書有上開尚未載述情事，應予補充
    一節，已經敘明於前，原審未及審察，逕引用檢察官聲請簡
    易判決處刑書之記載為附件，就本案事實之認定即非至洽，
    檢察官據此提起上訴並指摘原判決量刑過輕，即有理由，自
    應由本院將原判決撤銷改判。爰審酌被告品行，此次係因一
    己疏失肇事致使無辜告訴人受傷，告訴人對本件車禍並無疏
    失，且受傷非輕，被告犯後雖均坦認犯行，惟尚未達成民事
    上和解，而告訴人所受傷勢嚴重，至今仍未痊癒，並有後遺
    症等一切情狀，量處如主文所示之刑，並諭知易科罰金之折
    算標準，以資懲儆。
據上論斷，依刑事訴訟法第449條第1項前段、第3項、第369條第
1項前段、第364條，刑法第284條第1項前段、第62條前段、第41
條第1項前段，刑法施行法第1條之1，判決如主文。
據上論斷，應依刑事訴訟法第455 條之1 第1 項、第3 項、第36
9 條第1 項前段、第364 條、第299 條第1 項前段，刑法第284
條第1 項前段、第62條前段、第41條第1 項前段，刑法施行法第
1 條之1 第1 項、第2 項前段，判決如主文。
本案經檢察官蔡偉逸到庭執行職務。
中    華    民    國    98    年    12    月    31    日
                  交通法庭審判長法  官  黃程暉
                                法  官  吳勇毅
                                法  官  鄭昱仁
以上正本證明與原本無異。
本件不得上訴。
                                書記官  高菁菁
中    華    民    國    98    年    12    月    31    日
附錄本案論罪科刑法條
中華民國刑法第284 條（過失傷害罪）
因過失傷害人者，處6 月以下有期徒刑、拘役或5 百元以下罰金
，致重傷者，處1 年以下有期徒刑、拘役或5 百元以下罰金。
從事業務之人，因業務上之過失傷害人者，處1 年以下有期徒刑
、拘役或1 千元以下罰金，致重傷者，處3 年以下有期徒刑、拘
役或2 千元以下罰金。

司法院資訊處製作；財團法人民間司法改革基金會備份。
